【裁判字號】    98,審小上,164
【裁判日期】    981211
【裁判案由】    損害賠償
【裁判全文】
臺灣臺北地方法院民事裁定           98年度審小上字第164號
上  訴  人  甲○○
被  上訴人  國泰世紀產物保險股份有限公司
法定代理人  乙○○
上列當事人間損害賠償事件，上訴人對於中華民國98年10月26日
本院臺北簡易庭98年度北小字第1198號第一審小額民事判決，提
起上訴，本院裁定如下：
    主  文
上訴駁回。
第二審訴訟費用新臺幣壹仟伍佰元由上訴人負擔。
    理  由
一、按對於小額程序之第一審裁判之上訴，非以其違背法令為理
    由，不得為之；又提起上訴，上訴狀內應記載上訴理由，表
    明原判決所違背之法令及其具體內容，暨依訴訟資料合於該
    違背法令之具體事實，民事訴訟法第436條之24第2項、第43
    6條之25分別定有明文。且所謂違背法令，依同法第436條之
    32第2項準用第468條及第469條第1款至第5款規定，即依同
    法第468條規定，判決不適用法規或適用不當者，為違背法
    令；依同法第469條規定，判決有該條所列第1款至第5款情
    形之一者，為當然違背法令。是當事人提起上訴，如以同法
    第469條所列第1至5款為理由時，其上訴狀或理由書應表明
    該判決有合於各該條款規定情形之具體內容，及係依何訴訟
    資料合於該違背法令之具體事實。如依同法第468條規定，
    以原判決有不適用法規或適用法規不當為理由時，其上訴狀
    或理由書應表明該判決所違背之法令條項，或有關判例、解
    釋字號，或成文法以外之習慣或法理等及其具體內容，暨係
    依何訴訟資料合於該違背法令之具體事實。上訴狀或理由書
    如未依上述方式表明，或其所表明者顯與上開法條規定不合
    時，即難認為已合法表明上訴理由，其上訴自非合法，最高
    法院71年台上字第314號著有判例可資參照。
二、本件上訴意旨略以：上訴人於民國96年9月9日10時10分許，
    騎乘車牌號碼WBN-113號普通重型機車，於臺北市○○街195
    巷口與訴外人汪家毅所駕駛車牌號碼5813-EQ之自小客車擦
    撞，本件經臺北市車輛行車事故鑑定覆議委員會鑑定，肇事
    主因為5813-EQ自小客車左方車未讓右方車先行，有交通事
    故調查報告表、道路交通事故現場圖、現場照片附卷可稽，
    顯示5813-EQ自小客車除未讓右方車輛先行外又逆向行駛，
    民事法庭判處上訴人需負擔30%過失責任猶顯過重。又被上
    訴人所請求之損害賠償金額實為不合理等語。經核其上訴理
    由僅係就原判決之證據取捨、認定事實之職權行使，指摘其
    為不當，並未具體說明原判決有何不適用法規或適用法規不
    當之情形，並揭示該法規之條項或其內容，及合於民事訴訟
    法第469條所列各款之事實，自難認對原判決之如何違背法
    令已有具體之指摘，揆諸前揭說明，應認其上訴為不合法，
    應予駁回。
三、本件第二審訴訟費用，確定為如主文第2項所示金額。
四、據上論結，本件上訴為不合法。爰依民事訴訟法第436條之
    32第1項、第2項、第444條第1項前段、第436條之19第1項、
    第95條、第78條，裁定如主文。
中    華    民    國    98    年    12    月    11    日
                  民事第六庭    法  官  朱漢寶
                                        賴錦華
                                        陶亞琴
以上正本係照原本作成
本裁定不得抗告。
中    華    民    國    98    年    12    月     11    日
                                書記官  曹瓊文

司法院資訊處製作；財團法人民間司法改革基金會備份。
